臺灣高雄地方法院刑事判決　　　　　　　94年度訴字第2816號
公　訴　人　臺灣高雄地方法院檢察署檢察官
被　　　告　乙○○
上列被告因毒品危害防制條例案件，經檢察官提起公訴（94年度
毒偵字第4567號）及移送併案審理（94年度毒偵字第5855號），
嗣因被告就被訴事實為有罪之陳述，本院並聽取當事人之意見後
，改依簡式審判程序進行，判決如下：
    主  文
乙○○連續施用第一級毒品，累犯，處有期徒刑拾月。扣案之第
一級毒品海洛因壹包（淨重零點零玖公克，空包裝重零點貳壹公
克），沒收銷燬之。
    事  實
一、乙○○前於民國89年間，因施用毒品案件，經本院以89年度
    毒聲字第986 號裁定送觀察勒戒，因有繼續施用毒品傾向，
    經本院以89年度毒聲字第321 號裁定送強制戒治，於90年7
    月22日強制戒治期滿執行完畢，經臺灣高雄地方法院檢察署
    檢察官於90年8 月8 日以90年度戒毒偵字第899 號為不起訴
    處分。乙○○(1)又於91年間，因施用毒品案件，經本院以91
    年度毒聲字第6768號裁定送強制戒治，並經臺灣高雄地方法
    院以91年度毒偵字第6626號提起公訴，經本院以91年度訴字
    第3608號判處有期徒刑1 年確定，(2)於92年間，因竊盜案，
    經本院92年度簡字第44號判處有期徒刑4 月確定，前揭(1)(2)
    罪經本院以93年度聲字第384 號裁定應執行有期徒刑1 年2
    月，於93年10月27日縮刑期滿執行完畢。詎仍未戒除毒癮，
    竟基於施用第一級毒品海洛因之概括犯意，於上開強制戒治
    期滿釋放後之5 年內，於附表所示之時間、地點，以將海洛
    因摻入蒸餾水中用針筒注射之方式，連續施用第一級毒品海
    洛因共2 次，嗣分別為警於如附表所示之時間、地點盤查，
    並經採集其尿液或扣得第一級毒品海洛因1 包（淨重0.09
    公克、空包裝重0.21公克）而查獲。
二、案經高雄市政府警察局前鎮分局報告臺灣高雄地方法院檢察
    署檢察官偵查起訴及高雄縣政府警察局鳳山分局報告臺灣高
    雄地方法院檢察署檢察官移送本院併案審理。
    理  由
壹、程序方面：
    按本件被告乙○○所犯係死刑、無期徒刑、最輕本刑為3 年
    以上有期徒刑以外之罪，其於準備程序就前揭被訴事實為有
    罪之陳述，經受命法官告知簡式審判程序之旨，並聽取其與
    公訴人之意見後，本院認無不得或不宜改依簡式審判程序進
    行之處，爰依刑事訴訟法第273 條之1 第1 項、第284 條之
    1 ，裁定本件由受命法官獨任進行簡式審判程序，合先敘明
    。
貳、實體方面：
一、訊據被告乙○○對於上揭犯罪事實坦承不諱，本院復審酌：
  (一)查被告前因施用毒品案件，經本院以89年度毒聲字第986 號
    裁定送觀察勒戒，因有繼續施用毒品傾向，經本院以89年度
    毒聲字第321 號裁定送強制戒治，於90年7 月22日強制戒治
    期滿執行完畢，經臺灣高雄地方法院檢察署檢察官於90年8
    月8 日以90年度戒毒偵字第899 號為不起訴處分之事實，有
    本院被告院內索引卡紀錄表、臺灣高等法院被告前案紀錄表
    、臺灣高雄地方法院檢察署刑案資料查註紀錄表各1 份在卷
    可按。是被告於涉本案之前，業曾犯施用毒品，並於觀察勒
    戒、強制戒治期滿後，再經檢察官不起訴處分確定甚明。
  (二)次查，經警將被告於附表編號一、二所示時地遭查獲時所採
    集之尿液送驗結果，均係呈嗎啡陽性反應，此有高雄市立凱
    旋醫院94年5 月16日編號00000000號濫用藥物尿液檢驗報告
    、臺灣檢驗科技股份有限公司濫用藥物尿液檢驗報告、前鎮
    分局採尿姓名對照表、鳳山分局尿液採集編號對照表各1 紙
    在卷可稽。又查：
    (1)海洛因施用入人體後水解還原成嗎啡，再循嗎啡之代謝方
      式排出體外，業據行政院衛生署藥物食品檢驗局73藥檢壹
      字第030221號函說明綦詳，且依醫學臨床實驗及根據英國
      藥學會出版Isolation and Indentificationof Drugs乙
       書 第293 頁載明：海洛因經注射入人體後，在體內迅速
      水解成6Monoacety Imorphine，再緩緩繼續水解成嗎啡，
      然後再循嗎啡之代謝方式排出，同書第431 至432 頁並載
      有：嗎啡經注射入人體後，約百分之50以上於8 小時內自
      尿中排出，至24小時排出約百分之90，但48小時後仍有微
      量可檢出等語。
    (2)再者，前揭尿液檢驗報告均載明係以ＧＣ／ＭＳ（即氣相
      層析質譜儀分析法）方法檢驗，而該方法之原理係檢品經
      氣化後，通過層析管分離純化，再將純化後之成分循序送
      入質譜儀做個別鑑定。因質譜儀所測定之圖譜，在化學上
      被公認具有指紋特性，故可據以完全判定該檢品係為何種
      化合物。職是，台北榮民總醫院即認為「若以氣相層析質
      譜儀（ＧＣ／ＭＳ）作藥物及其代謝產物之定性及定量分
      析，幾乎不會有偽陽性反應產生」，此經該院83年4 月7
      日以83北總內字第3059號函示明確。
    (3)又於附表編號一時地扣得之海洛因粉末，經送驗結果，係
      第一級毒品海洛因屬實（淨重0.09公克，空包裝重0.21公
      克），此有法務部調查局調科壹字第220020529 號鑑定通
      知書乙份在卷為佐。
    (4)準此而論，被告之尿液經以氣相層析質譜儀分析法檢驗，
      既係呈嗎啡陽性反應，且扣案物品亦檢驗出海洛因陽性反
      應，顯見被告應有在前揭犯罪時間施用第一級毒品海洛因
      之行為甚明。
  (三)綜上所述，被告前曾犯施用毒品，於強制戒治執行完畢後之
    5 年內，再犯本件施用第一級毒品海洛因，事證應屬明確，
    其犯行應堪認定。
二、查海洛因屬毒品危害防制條例第2 條第2 項第1 款所規定之
    第一級毒品，核被告所為，係犯毒品危害防制條例第10條第
    1 項施用第一級毒品罪。被告持有第一級毒品，復進而施用
    ，其持有毒品之低度行為，應為施用第一級毒品之高度行為
    所吸收，不另論罪。被告先後於附表編號一、二所示時地施
    用第一級毒品之犯行，時間緊接，所犯構成要件相同，顯係
    基於概括犯意為之，為連續犯，依刑法第56條規定，以一罪
    論，並加重其刑。又查被告(1)於91年間，因施用毒品案件，
    經本院以91年度訴字第3608號判處有期徒刑1 年確定，(2)於
    92年間，因竊盜案，經本院92年度簡字第44號判處有期徒刑
    4 月確定，前揭(1)(2)罪經本院以93年度聲字第384 號裁定應
    執行有期徒刑1 年2 月，於93年10月27日縮刑期滿執行完畢
    之事實，有本院被告院內索引卡紀錄表、臺灣高等法院被告
    全國前案紀錄表、臺灣高雄地方法院檢察署刑案資料查註紀
    錄表各1 份在卷可按，其受有期徒刑之執行完畢，5 年以內
    再犯有期徒刑以上之罪，為累犯，應依刑法第47條規定加重
    其刑，並依法遞加重之。檢察官雖僅就被告附表編號一之施
    用第一級毒品犯行起訴，就其餘附表編號二之犯行，未於起
    訴書內敘及，惟連續犯為裁判上一罪，檢察官就犯罪事實一
    部起訴者，依審判不可分之原則，其效力應及於全部，本院
    自得就被告附表編號二之施用第一級毒品犯行併予審理。
三、本院審酌被告施用毒品，足以戕害其身心，滋生其他犯罪，
    惡化治安，嚴重損及公益，且被告前曾犯施用毒品，經強制
    戒治期滿且起訴判刑確定，竟於短期內再為本件施用毒品犯
    行，顯見其不思悔改，自制力亦顯不佳；惟另考量被告於犯
    後即能坦承犯行，而其施用毒品行為於本質上係屬自我戕害
    行為，反社會性之程度應屬較低等一切情狀，酌情量處如主
    文所示之刑，以資懲儆。又扣案海洛因1 包屬第一級毒品（
    淨重0.09公克，空包裝重0.21公克），爰依毒品危害防制條
    例第18條第1 項前段規定，併予宣告沒收銷燬之（其包裝因
    包覆該毒品，其上顯留有該毒品之殘渣，衡情自難與之剝離
    ，當應整體視之為毒品，連同該包裝併予宣告沒收銷燬之）
    。至鑑驗耗用之第一級毒品海洛因既已滅失，自毋庸宣告沒
    收銷燬。
據上論斷，應依刑事訴訟法第273條之1第1項、第284條之1、第
299 條第1 項前段，毒品危害防制條例第10條第1項、第18條第1
項前段，刑法第11條、第56條、第47條，判決如主文。
本案經檢察官甲○○到庭執行職務。
中　　華　　民　　國　　94　　年　　9 　　月　　21　　日
                  刑事第三庭    法　官  郭瓊徽
以上正本證明與原本無異。
如不服本判決，應於收受送達後10日內向本院提出上訴書狀。
中　　華　　民　　國　　94　　年　　9 　　月　　22　　日
 　　　　　　　　　　　　       書記官  陳瓊芳
附錄
毒品危害防制條例第十條第一項
    施用第一級毒品者，處六月以上五年以下有期徒刑。
附表
┌────┬─────┬─────┬──────────┐
│編    號│犯罪時間  │犯罪地點  │查獲經過及扣案毒品  │
├────┼─────┼─────┼──────────┤
│一、起訴│94年5 月6 │高雄縣鳳山│於94年5 月6 日下午4 │
│部分（94│日上午某時│市「五甲廟│時10分許，在高雄市前│
│年度毒偵│          │」之公廁內│鎮區○○路與崗山中街│
│字第4576│          │          │口，為警攔查，乙○○│
│號）    │          │          │主動交付第一級毒品海│
│        │          │          │洛因1 包（淨重0.09公│
│        │          │          │克，空包裝重0.21公克│
│        │          │          │）而查獲            │
├────┼─────┼─────┼──────────┤
│二、移送│94年6 月14│不詳地點  │於94年6 月14日下午2 │
│併案審理│日上午某時│          │時35分許，在高雄縣鳳│
│部分（94│          │          │山市○○○路730 巷5 │
│年度毒偵│          │          │號「龍成宮」前，因行│
│字第5855│          │          │跡可疑，為警盤查，並│
│號）    │          │          │同意接受採尿送驗而查│
│        │          │          │獲                  │
└────┴─────┴─────┴──────────┘
